臺灣臺南地方法院刑事判決　　　　　　　 94年度訴字第164號
公　訴　人　臺灣臺南地方法院檢察署檢察官
被　　　告　丙○○　男　49歲.
指定辯護人　本院公設辯護人甲○○
上列被告因違反毒品危害防制條例案件，經檢察官提起公訴（九
十三年度營偵字第一三五二號），本院判決如下：
    主  文
丙○○連續販賣第一級毒品，累犯，處有期徒刑捌年。扣案之第
一級毒品海洛因陸包（合計淨重零點陸柒公克）均沒收銷燬之，
扣案之毒品包裝袋陸個（合計重壹點肆柒公克）、夾鏈袋捌個均
沒收；電話號碼0000000000號行動電話壹具沒收，如
全部或一部不能沒收時，追徵其價額；因販賣第一級毒品海洛因
所得之新臺幣貳仟肆佰元沒收之，如全部或一部不能沒收時，以
其財產抵償之。
    事  實
一、丙○○曾因違反肅清煙毒條例案件，經臺灣高等法院臺南分
    院以八十二年度上訴字第一五一三號判決判處有期徒刑三年
    六月，於民國八十三年三月二十三日確定，送監執行，於八
    十四年十月二日假釋付保護管束出監，惟其於假釋期間又因
    違反肅清煙毒條例案件，經本院以八十五年度訴字第九六０
    號判決判處有期徒刑三年六月，於八十五年十一月八日確定
    ，經撤銷前案假釋，兩案接續執行，於八十八年一月七日再
    度假釋付保護管束出監；然其於假釋期間，又因違反毒品危
    害防制條例案件，經本院以九十年度毒聲字第四五四號裁定
    送勒戒處所觀察、勒戒，並因之撤銷前案假釋，再度入監執
    行殘刑，於九十二年九月三十日執行完畢。但丙○○不知警
    惕，再度因違反毒品危害防制條例案件，經本院以九十三年
    度訴字第九四五號判決判處有期徒刑一年，於九十四年一月
    十七日確定，尚未執行。
二、詎丙○○不知悔改，因其有施用第一級毒品海洛因之惡習，
    為籌措自身施用毒品所需費用，竟基於販賣第一級毒品海洛
    因（以下簡稱海洛因）之概括犯意，以其所有電話號碼00
    00000000號行動電話做為供其他購買毒品者與其聯
    絡之工具，而自九十三年九月中旬某日起至同年十一月十二
    日上午十時許，在臺南縣白河鎮河東里糞箕湖三五之二號租
    屋處及該處附近竹林內等處，連續販賣海洛因予丁○○施用
    ，共計五次。其間丁○○多以渠所使用之電話號碼0000
    000000號行動電話、其家中所裝設之（０六）000
    0000號市內電話或其他不詳之公用電話撥打丙○○所使
    用之0000000000號行動電話與丙○○聯絡，若丙
    ○○表示當時有海洛因可資販賣，丁○○即前往丙○○上址
    租屋處購買。丙○○於第一次至第四次販賣海洛因予丁○○
    時，均係以每小包新臺幣（下同）五百元之價格販售；於第
    五次即九十三年十一月十二日上午十時十八分許，丁○○又
    以渠家中所使用之（０六）0000000號市內電話撥打
    丙○○所使用之0000000000號行動電話表示欲購
    買海洛因，因丁○○當時身上僅存四百元，丙○○乃以四百
    元之價格，販賣海洛因一小包予丁○○。丁○○向丙○○購
    得海洛因後，於同日上午十一時許，騎駛車牌號碼ＲＸ七—
    六三五號輕機車行經臺南縣白河鎮河東里六三之十號前，因
    未戴安全帽，為警攔查，丁○○乃自行自渠上衣口袋內取出
    購自丙○○之海洛因一小包（淨重０‧０三公克，空包裝重
    ０‧二三公克）及渠事先購置預備施用海洛因之注射針筒一
    支。經丁○○對員警表示渠遭查獲之海洛因係向丙○○購買
    ，員警乃於同日下午二時許，前往丙○○位於臺南縣白河鎮
    河東里糞箕湖三五之二號租屋處，經丙○○之同意進行搜索
    ，當場查獲，並扣得第一級毒品海洛因六小包（淨重０‧六
    七公克，空包裝重一‧四七公克）、丙○○所有供分裝海洛
    因販賣所用之夾鏈袋八個，以及丙○○所有供其自身施用海
    洛因所用之注射針筒八支。
二、案經臺南縣警察局白河分局報請臺灣臺南地方法院檢察署檢
    察官偵查起訴。
    理  由
一、被告丙○○於九十三年十一月十二日檢察官訊問及同日本院
    進行羈押訊問中，對於上開被訴販賣海洛因之犯行，均坦承
    不諱，惟嗣後翻易前詞，矢口否認有何被訴販賣海洛因犯行
    ，辯稱：其與丁○○係自九十三年一月初起至九十三年九月
    間止，合資向上游之藥頭購買海洛因施用，後因該上游藥頭
    為警查獲，乃向另一在臺南縣白河鎮河東里不詳釣蝦場內販
    賣海洛因之藥頭合資購買海洛因，至為警查獲時止，次數約
    七、八次，每次其與丁○○各自出資二百元至五百元不等，
    並非販賣海洛因予丁○○；在其住處查獲之海洛因六包係一
    姓名、年籍不詳綽號「阿俊」之男子所寄放；其在檢察官訊
    問中及本院羈押訊問時之所以供承確有販賣海洛因予丁○○
    ，乃因當日服用嘉義榮民醫院開立之解毒藥劑，意識模糊，
    且誤認檢察官訊問之意思所致云云。惟查：
  (一)上開事實，除據被告於偵查及本院羈押訊問中所為之自白外
    ，並經證人即向被告購入海洛因施用之丁○○於偵查及本院
    審理中證述明確【見偵查卷第二二至二四頁，證人丁○○九
    十三年十二月一日訊問筆錄；另見本院卷九十四年六月一日
    審判筆錄第三至十六頁】；而證人丁○○多次以渠所使用之
    電話號碼0000000000號行動電話、其家中所裝設
    之（０六）0000000號市內電話撥打被告所使用之0
    000000000號行動電話與被告聯絡之事實，亦有臺
    灣大哥大股份有限公司九十四年二月十七日函覆之法警０九
    四０八九一九號函檢附之電話號碼0000000000號
    行動電話雙向通聯資料查詢紀錄及和信電訊股份有限公司以
    傳真方式傳送至本院之電話號碼0000000000號行
    動電話雙向通聯查詢紀錄各一份附卷可稽。又證人丁○○確
    有施用海洛因之習性，並因此於渠尿液中驗出嗎啡陽性反應
    ，有臺南縣警察局白河分局九十三年十二月二十七日南縣白
    警三字第０九三０００四七一一號函檢送之證人丁○○尿液
    檢驗成績書、採尿送驗編號名冊各一紙【見偵查卷第三十至
    三二頁】在卷可憑。且被告為警查獲當日員警在其位於臺南
    縣白河鎮河東里三五之二號租屋處查獲之白粉六包及當日於
    證人丁○○身上查扣之白粉一包經分別送請法務部調查局鑑
    定結果，於被告租屋處查扣之白粉六包均含第一級第六項毒
    品海洛因成分，合計淨重０‧六七公克（空包裝重一‧四七
    公克）；另在證人丁○○身上查扣之白粉一包亦含第一級第
    六項毒品海洛因成分，淨重０‧０三公克（空包裝重０‧二
    三公克），此有該局九十三年十二月八日調科壹字第二００
    ００五二七四號、同年十二月三日調科壹字第二００００五
    二七五號鑑定通知書各一紙【見偵查卷第十八頁、第二九頁
    】在卷可稽。此外復有查獲物品照片四幀【見警卷第二一至
    二二頁】在卷可資佐證。
  (二)被告雖雖辯稱其於偵查及本院羈押訊問中所為之自白，係因
    服食解毒藥物以致意識模糊所致云云，然：
    1.被告於九十三年十一月十二日偵訊中供承：「（問：警察
      在你身上所查扣之毒品等物是你的？）是的」、「（問：
      何時販賣海洛因給丁○○？）九十三年九月中旬左右開始
      ，前後賣了五次海洛因給丁○○，地點都在我糞箕湖租住
      處，每次都賣一小包海洛因五百元」、「（問：今天有賣
      海洛因給丁○○？）有的。是在上午十點多的時候，地點
      也是在我糞箕湖租住處，每次都賣一小包海洛因五百元。
      是他打我的手機0000000000號跟我聯絡的」、
      「（問：警察今在丁○○身上查扣的海洛因就是你賣給他
      的海洛因？）是的」【見偵查卷第十一頁，九十三年十一
      月十二日訊問筆錄】等語。經檢察官向本院聲請羈押，被
      告於本院羈押訊問中供稱：「（問：九十三年九月中旬有
      無賣五次海洛因給丁○○？）有」、「（問：如何聯絡丁
      ○○？）都是打0000000000號手機聯絡，都是
      我在使用，從申請該門號後都是我在使用，沒有借給別人
      」、「（問：賣給丁○○的海洛因價格為何？）每次交易
      價格約五百元」、「（問：為何要賣給丁○○？）他自己
      主動聯絡我，我的毒品是跟名叫阿俊的人買的，我跟他每
      天都有固定時間在糞箕湖一個賣陽春麵的地方，地址我不
      記得」、「（問：為何想要賣毒品？）缺錢且沒有工作」
      【見本院九十三年度聲羈字第三七七號卷第四至五頁，九
      十三年十一月十二日訊問筆錄】等語。查被告於偵查中所
      為之上開供述，經本院於九十四年三月八日勘驗訊問錄音
      帶結果，被告於檢察官訊問過程，對於檢察官所訊問之各
      項問題均能清楚回應，對於檢察官所訊問販賣海洛因之時
      間、地點、次數、價格等各項細節亦能回答，雖訊問筆錄
      之記載較為簡略，並未逐字紀錄檢察官之問題及被告當時
      所為之陳述，但比對本院勘驗所得之訊問內容以及該次訊
      問筆錄之記載，顯見訊問筆錄係就檢察官當時訊問之問題
      與被告回答之內容加以整理後記錄，與檢察官、被告二人
      問答之真意均無違背【見本院卷，九十四年三月八日準備
      程序筆錄第五至十頁】；而被告於本院羈押訊問中所為之
      供述，經本院調取錄音光碟，於九十四年四月二十一日準
      備程序中勘驗結果，被告於羈押訊問當時所為之陳述雖部
      分有斷斷續續之情況，但對於法官所訊問之問題均能清楚
      陳述，且筆錄記載之內容，除就被告販賣海洛因之價格部
      分，本院勘驗結果被告當時係供稱販賣一包海洛因之價格
      為二百元外，其餘就販賣之次數、地點等項，均與筆錄記
      載之內容大致相符【見本院卷，九十四年四月二十一日準
      備程序筆錄第二至五頁】。是依本院勘驗結果，被告於上
      開檢察官訊問及本院羈押訊問中所為之自白，顯非於意識
      模糊之狀態下所為。
    2.且本院就被告所為上開辯詞函詢被告所就診之行政院國軍
      退除役官兵輔導委員會嘉義榮民醫院（下稱嘉義榮民醫院
      ）結果，該院覆稱：被告於九十三年四月十三日欲戒治海
      洛因成癮，至該院門診求診，其後於同年四月二十二日、
      五月三日、六月十五日、七月八日、七月二十六日、八月
      十一日、八月十六日、九月十七日、九月三十日、十月十
      五日均因相同原因就診；而被告雖至該院門診治療，但仍
      有殘餘失眠、焦慮等症狀，且「此病患（指被告）每次所
      拿之藥物種類都差不多一樣，多為抗焦慮、鎮靜安眠及穩
      定睡眠的藥物，劑量上也都不會差很多，故病人已經習慣
      ，如無過量服用或其他身體因素的話，理應不至於造成嚴
      重的意識障礙。且意識障礙的原因很多，應視當時的狀況
      判定，不能只考慮藥物的因素」，有該院九十四年三月二
      十一日嘉醫行字第九四０００一三七五號函檢送之被告病
      例摘要報告一紙及被告之門診病歷紀錄一份在卷可稽。衡
      以被告自九十三年四月十三日起至同年十月十五日止，按
      月前往嘉義榮民醫院，每月就診之次數均在一至二次之間
      ，是被告服食同種類之抗焦慮、鎮靜、安眠藥劑之時間已
      長達半年有餘，則上開函文載稱被告對於該院所開立之處
      方藥物業已習慣等語，顯有所據；而被告最後一次就診日
      期為九十三年十月十五日，當日開立之處方藥劑為十四日
      份量，有嘉義榮民醫院上開函文檢附之彙總處方簽影本一
      紙在卷可參，是被告領得上開藥物迄至其為警查獲時止，
      已近一個月，則被告究竟是否仍有該院所開立之鎮靜、安
      眠藥物留存，實有可疑。且被告於偵查及本院羈押訊問中
      所為之陳述，經本院勘驗結果，難認被告當時處於意識模
      糊不清之狀態，且問答之間，檢察官及本院訊問之問題均
      明確無疑，被告之回答亦清晰可辨，已如前述，益見被告
      接受訊問當時，並無意識模糊之情狀或誤認檢察官、本院
      法官訊問之問題可能。參諸被告於本院九十四年二月三日
      訊問中，及其後本院分別於同年三月八日、四月二十一日
      進行準備程序中，均未陳稱有過量服用該院開立之藥劑之
      情狀，直至同年六月一日審理時始為此項辯解，益見被告
      所辯要屬臨訟卸責之詞，不足採信至明。
  (三)被告雖矢口否認有何販賣海洛因予證人丁○○之犯行，辯稱
    係合資購買海洛因施用云云，惟查：
    1.證人丁○○於偵查中具結證稱：「（問：海洛因何來？）
      我拿四百元給丙○○，他給我一小包，我在十一月十二日
      上午十一時許，在丙○○白河鎮河東里糞箕湖三五之二號
      租屋處，以四百元代價買完海洛因後，就被警查獲」、「
      （問：為何警訊說是以五百元購買海洛因？）我平時都是
      以五百元購買，當天因為錢不夠，所以用四百元購買海洛
      因」、「（問：何時地向丙○○購買海洛因施用？）我自
      九十三年九月中旬開始到十一月，以我的0000000
      000號行動電話撥打丙○○0000000000號電
      話聯絡丙○○，再到白河鎮河東里糞箕湖三五之二號租屋
      處取貨，我前後共購買五次，第一次到第四次都是以五百
      元購買一小包，第五次買四百元」、「（問：如何知道要
      向丙○○購買海洛因？）是透過朋友介紹的」【見偵查卷
      第二二至二三頁，九十三年十二月一日訊問筆錄】等語。
    2.證人丁○○另於本院審理時到庭證稱：「（問：你是否記
      得九十三年十一月十二日上午十一點你有被警盤查過？）
      是的」、「（問：地點在何處？）在被告丙○○的租屋處
      附近」、「（問：當時你從你口袋拿出什麼東西？）海洛
      因跟針筒」、「（問：海洛因是何人所有？）是我拿五百
      元跟被告丙○○買的」、「（問：你是跟他買，還是合資
      ？）是我向他買的」、「（問：你如何知道跟被告丙○○
      購買？）那是以前人家介紹的」、「（問：你如何與被告
      聯絡？）打被告的手機聯絡」、「（問：你向被告購買了
      幾次？）大約四、五次」、「（問：交易價格？）五百至
      四百元」、「（問：…你在警察局製作筆錄時，說扣案的
      毒品是向綽號阿福的男子購買的，綽號阿福之男子是否就
      是被告丙○○？）是的，因為當時只知道他的綽號叫阿福
      。一直到被告到警察局時才知道他叫丙○○」、「（問：
      被告被帶到警局時，你有無當場指認被告？）有，一開始
      警察有拿被告的相片給我看，但是因為相片看起來很模糊
      ，我沒有辦法指認，事後警察查到被告時，警察帶我到隔
      離室去指認，我就確認是被告」、「（問：你在偵查中，
      有供稱你是以你的手機門號0000000000撥打被
      告所持用的0000000000號聯絡購買毒品？）是
      的，我記得是這兩支電話」、「（問：交易地點在何處？
      ）不是在被告租屋處裡面，就是在租屋處附近的竹林，每
      次要去之前我都先以電話聯絡，每次購買都是一包，除了
      最後一次購買四百元外，其他都是購買五百元」、「（問
      ：你除了以你自己所使用的行動電話與被告聯絡外，還有
      無以其他的電話號碼與被告聯絡？）有」、「（問：你家
      中電話幾號？）0000000號」、「（問：你有無以
      這支電話打給被告購買毒品否？）曾經有打過，如果我母
      親在家時，我用市內電話不方便時，我就會用手機」【見
      本院九十四年六月一日審判筆錄第三至六頁】等語，核與
      渠於偵查中結證之情節及被告於偵查暨本院羈押訊問中所
      為之自白，大致相符；參以證人丁○○亦證稱：「（問：
      你平均多久施用毒品一次？）大約一個禮拜施用一次。五
      百元的量我可以用兩次，我平均一、兩個禮拜施用一次。
      有時候打電話聯絡不到時，我就直接去被告家中找他」【
      見前引本院審判筆錄第十二頁】，則依渠上開證詞，證人
      丁○○每二週施用毒品之數量大約為五百元海洛因之數量
      ，以渠自九十三年九月中旬起至同年十一月十二日為警查
      獲時止約八週之時間，渠證稱先前已向被告購買海洛因四
      次，最後一次購入後尚未施用即遭查獲等語，亦與渠先前
      所為之證詞吻合；而證人丁○○本次係第一次施用海洛因
      為警查獲，經本院以九十四年度毒聲字第九六號裁定送勒
      戒處所觀察、勒戒後，認為無繼續施用之傾向，業於九十
      四年四月二十七日釋放，並經臺灣臺南地方法院檢察署檢
      察官於同日以九十三年度營毒偵字第四二五號為不起訴處
      分，此有臺灣高等法院被告全國前案紀錄表在卷可稽，則
      證人丁○○客觀上既無受刑事訴追之虞，自無藉此邀減刑
      寬典之可能，所言應可採信。
    3.雖證人丁○○於警詢、偵查中均稱：係以渠所持用之電話
      號碼0000000000號撥打被告所持用之電話號碼
      0000000000號行動電話聯絡購買海洛因事宜，
      且就渠向被告購買海洛因之時間、地點、方式、數量等情
      ，於警詢中陳稱：「我第一次是於九十三年十月初、第二
      次十月中旬、第三次十月底、第四次十一月五日中午、第
      五次十一月十二日上午十一時許，以上五次均是事先以電
      話聯絡丙○○問說有沒有毒品，他說有我就馬上到他住處
      購買，他就馬上拿給我，每次均是以五百元購買一小包」
      【見警卷第十七頁，九十三年十一月十二日第三次警詢筆
      錄】，另證稱為警查獲當日，亦係以上開行動電話與被告
      聯絡云云，此與本院調閱被告所持用之上開行動電話通聯
      紀錄，未盡相符。然證人丁○○業已於本院審理時，明確
      證稱另有以渠家中所使用之（０六）0000000號市
      內電話及其他不詳之公用電話與被告聯絡，亦曾直接前往
      被告租屋處欲購買毒品，若被告不在，再以公用電話與被
      告聯絡；而為警查獲當日係以上開市內電話與被告聯絡等
      語【見前引本院審判筆錄第十一至十二頁】。查證人丁○
      ○上開證詞，與本院調閱通聯紀錄查證結果並無齟齬，且
      施用毒品者與上游毒品來源聯絡，所重者無非何時、何地
      能夠以何種價格取得毒品供己施用，至於各次購買之時間
      ，乃至於聯絡之工具為何，本難期待證人均能記憶明確，
      毫無偏差，是尚難僅據此為有利於被告之認定。況，證人
      丁○○對渠何以向被告購買海洛因施用乙節，證稱：「（
      問：你第一次開始施用海洛因，你的毒品是如何來的？）
      跟別人買的」、「（問：你剛才不是說，你毒品沒有向別
      人購買過？）我的意思是說，自從我開始跟被告丙○○購
      買毒品以後，我需要施用毒品，就跟被告丙○○購買，就
      不再向其他人購買，因為被告丙○○賣我比較便宜」、「
      （問：為何你覺得丙○○他賣給你的價格比較便宜？）海
      洛因這個東西我不了解，實際上我跟被告購買的海洛因實
      際重量是多少我也不清楚，因為一般我要向別人購買五百
      元的海洛因，別人都不賣，被告丙○○願意賣給我五百元
      的海洛因，因為我每次只有出五百元購買海洛因的能力，
      而只有被告丙○○願意賣給我，所以我覺得他比較便宜」
      、「（問：依你先前向他人購買毒品的經驗，最小的一包
      海洛因的價格為何？）一千元」等語【見前引本院審判筆
      錄第八至九頁】，顯見證人丁○○係因被告願以其他販賣
      海洛因者所不願出賣之方式，將海洛因再度分裝為更少之
      數量出售，以符合證人之經濟狀況。則證人丁○○對渠之
      所以多次向被告購買海洛因施用之原因，記憶明確，所證
      情節復與常情無違，由此益見渠所為之證詞並無不實，堪
      資憑信。
    4.至於，證人丁○○雖亦證稱：「（問：你每次打電話向被
      告購買毒品，被告是否都有毒品可以賣給你？）不一定，
      有時候他會叫我晚一點過去，或是請我先拿五百元給他，
      他再去跟別人買回來給我。然後我就拿五百元的量。多出
      來的部分，被告自己留下來」、「（問：你剛才所講的，
      你先拿五百元給被告，被告是否自己也出五百元，然後由
      被告出去跟其他人購買？）是的」、「（問：你用這種方
      式購買，有幾次？）有一、兩次吧」、「（問：你剛才說
      有拿五百元給丙○○，被被告先去購買後，再分五百元的
      量給你，其餘歸被告留用，這種方式有無包含你剛才陳述
      向被告丙○○五次海洛因的拿五次在內？）這種模式包含
      我向丙○○購買的五次中的其中的一次。其他四次是我直
      接拿五百元向被告丙○○購買，被告就直接交給我海洛因
      」【見前引本院審判筆錄第七至九頁】，復證稱：曾有一
      次渠拿數百元給被告，被告買回海洛因後，當場在被告住
      處摻水施打等語【見前引本院審判筆錄第十六頁】，據此
      觀之證人丁○○似有與被告合資購買海洛因施用之情形，
      惟證人丁○○亦證稱：「（問：你說有一次，你交付五百
      元給被告，被告以一千元購買後，分裝給你，請問分裝的
      量，是否大約五百元的數量？）被告分給我的是五百元的
      量，至於他留下來的量是多少我不清楚，他出多少錢，我
      也不清楚」【見前引本院審判筆錄第十三頁】，顯見被告
      或有於證人丁○○向其表示欲購買海洛因時，因身邊無海
      洛因可資販賣，因而外出向他人購買後，再轉賣與證人施
      用之情事，然證人既無法確定被告外出購買海洛因之數量
      及價格，自不能以此逕認渠二人確有合資購買海洛因施用
      之情事。況，證人丁○○為警查獲當時，員警在其身上扣
      得之海洛因淨重僅０‧０三公克，此與在被告租屋處查獲
      之海洛因六包合計淨重達０‧六七公克之重量，差距甚遠
      ，凡此俱有前引法務部調查局鑑定通知書二紙在卷可資佐
      證，由此益見證人丁○○證稱不知被告將少許海洛因售渠
      施用後，所留存之海洛因數量為何乙節，確屬信而有徵。
      至於，證人丁○○所陳在被告住處與被告一同將被告買回
      之海洛因摻水施打等情，乃證人購得海洛因後自身施用毒
      品之行為，尚難逕以渠施用之地點位在被告租屋處，驟為
      有利於被告之認定。
    5.況，被告於九十三年十一月十二日為警查獲當日，員警經
      被告之同意對其位於臺南縣白河鎮河東里糞箕湖三五之二
      號租屋處進行搜索，當場扣得海洛因六小包及夾鏈袋八個
      ，有臺南縣警察局白河分局經受搜索人同意執行搜索書、
      扣押書各一紙及照片二幀在卷可稽【見警卷第十九至二一
      頁】，倘果如被告所辯，其係與證人丁○○合資購買海洛
      因施用，每人每次出資二百至五百元不等，則其為警查獲
      當日，縱其與證人丁○○各自出資五百元，或證人丁○○
      出資四百元，而被告出資六百元，所能購買者亦僅海洛因
      一小包，自無在其租屋處查獲六包海洛因之可能。觀諸被
      告於警詢中，業已坦承當日查扣之上開海洛因六小包為其
      所有，且係於九十三年十一月十二日上午十一時許在臺南
      縣白河鎮河東里四六之一號前向一姓名、年籍不詳綽號「
      俊仔」之男子以每包一千元之價格購買七包，其中一包與
      證人丁○○各分一半等語【見警卷第三至五頁，九十三年
      十一月十二日警詢筆錄】等語，於偵查中，亦坦承扣案之
      六包海洛因為其所有等語【見偵查卷第十一頁，九十三年
      十一月十二日訊問筆錄】，則綜合被告上開供詞以觀，顯
      見被告確係向他人購買海洛因後轉售證人丁○○無誤；縱
      被告自其向他人購入之海洛因中，取出部分自行施用，然
      此乃被告受制於自身施用毒品惡習所為，不能以此逕為有
      利於被告之認定。至於，被告於本院審理中改稱扣案之海
      洛因六包係該綽號「阿俊」之男子所寄放云云，與其先前
      於警詢、偵查中所為供述均相矛盾，且被告於偵查中所為
      供述經本院勘驗訊問錄音帶結果，被告並無意識模糊之情
      狀，所為供述顯係出於自由意志，已詳如前述，其於本院
      審理中翻易前詞，顯係意圖卸責，不足採信。
  (四)另按販賣海洛因有其獨特之販售通路及管道，復無公定價格
    ，而各次買賣之價量，每每隨雙方關係之深淺、購買者之資
    力、需求量及對行情之認知、毒品來源是否充裕、查緝鬆嚴
    、購買者被查獲時供出交易對象之可能風險評估等，異其標
    準，非可一概而論，此觀證人丁○○證稱渠向被告購買海洛
    因之原因，乃受限己身資力，僅能以每包五百元之價格購買
    ，而被告願以其他販毒者所不願出售之方式，再度分裝海洛
    因，將更微少之海洛因以每包五百元之價格出售等語自明。
    而海洛因物稀價昂，取得不易，復為政府嚴格查緝之違禁物
    ，且販賣毒品，刑責甚重，若無利可圖，被告自無甘冒遭查
    獲之風險，多次販賣海洛因予證人丁○○之理。且被告本身
    有施用海洛因之惡習，此為其於警詢及偵查中所自承，復因
    此經本院以九十三年度訴字第九四五號判決判處有期徒刑一
    年確定，有臺灣高等法院被告全國前案紀錄表在卷可憑，而
    被告於本院羈押訊問時自承販賣毒品之動機乃因缺錢且無工
    作，已如前述，顯見被告自身並無相當之資力以供自身施用
    海洛因之花費；另依證人丁○○之證詞，被告既不厭其煩，
    願將海洛因分裝為更微少之數量出售，且查獲當日，被告以
    四百元之價格出售淨重僅０‧０三公克之海洛因予證人丁○
    ○，而被告自身留存之海洛因淨重達０‧六七公克。倘依被
    告於警詢中所陳，係向姓名、年籍不詳綽號「阿俊」之男子
    以一包一千元之價格購買七包，其中一包由證人丁○○以四
    百元之價格購買一部分後，其餘由其自行施用等語推算，被
    告當日購入海洛因七包，合計淨重０‧七公克，則每包平均
    之淨重應為０‧一公克，價格一千元，然被告以四百元之價
    格販售０‧０三公克之海洛因予證人丁○○，此一價量差距
    ，非但可證被告確有自其販賣海洛因之量差中牟利，亦可見
    被告辯稱合資購買海洛因施用云云，不足憑信。
  (五)末查，證人丁○○於偵查及本院審理中，業已明確指陳渠向
    被告購買海洛因之次數為五次，第一次至第四次係以每小包
    五百元之價格購買，第五次則因身上僅有四百元，故以四百
    元之價格購買一小包等語，已如前述。雖本院調閱上開通聯
    紀錄，被告與證人丁○○間自九十三年九月中旬起至同年十
    一月二日止，雙方有多次通聯紀錄，但以此質諸證人丁○○
    ，渠證稱：「我是打電話去向被告丙○○問有無毒品，被告
    說沒有貨，叫我明天再打，如果再打又沒有，他又叫我隔天
    再打。因為我毒品只想跟他買，所以我才會有如此密集的通
    聯」、「（問：你打電話給被告的目的為何，是否要購買毒
    品？）不一定，有時候會閒聊，有時候則是問有沒有毒品」
    【見前引本院審判筆錄第十三至十四頁】，是此部分既乏其
    他積極證據佐證，尚不能僅以上開通聯紀錄，逕行推算被告
    販賣海洛因予證人丁○○之次數。準此，本諸最有利於被告
    認定之原則，應認被告販賣海洛因予證人丁○○共五次，販
    毒所得合計二千四百元。
  (六)綜上事證，被告於偵查及本院羈押訊問中，均自白販賣海洛
    因犯行，核與證人丁○○於偵查及本院審理中結證情節相符
    ，本案復有被告所有之海洛因六包扣案可資佐證，據此交互
    參酌，堪認被告確有販賣海洛因予證人丁○○之之犯行無疑
    。被告辯稱合資購買海洛因施用云云，與調查證據所得結果
    不符，不足採信。本案事證明確，被告犯行已堪認定。
二、按海洛因屬毒品危害防制條例第二條第二項第一款所列之第
    一級毒品，是核被告所為，係犯毒品危害防制條例第四條第
    一項之販賣第一級毒品罪。被告於販賣前後持有海洛因之低
    度行為，為其販賣之高度行為所吸收，不另論罪。又其先後
    五次販賣海洛因予證人丁○○，時間緊接，所犯係構成要件
    相同之罪，顯係基於概括之犯意反覆為之，應依刑法第五十
    六條連續犯之規定論以一罪，惟毒品危害防制條例第四條第
    一項之販賣第一級毒品罪，其法定本刑為死刑或無期徒刑；
    處無期徒刑者，得併科一千萬元以下罰金，而法定刑為死刑
    、無期徒刑者，依法不得加重，爰僅就罰金刑部分加重其刑
    。又被告曾因違反肅清煙毒條例案件，經臺灣高等法院臺南
    分院以八十二年度上訴字第一五一三號判決判處有期徒刑三
    年六月確定，又曾同因違反肅清煙毒條例案件，經本院以八
    十五年度訴字第九六０號判決判處有期徒刑三年六月確定，
    兩案接續執行，於九十二年九月三十日執行完畢，有臺灣高
    等法院被告全國前案紀錄表在卷可稽，其於前開有期徒刑執
    行完畢後五年內再犯本案有期徒刑以上之罪，為累犯，但被
    告所犯毒品危害防制條例第四條第一項之販賣第一級毒品罪
    ，其法定本刑中死刑、無期徒刑部分依法均不得加重，爰僅
    就罰金刑部分加重其刑，並遞予加重之。末查被告雖有前述
    販賣第一級毒品犯行，然依現有證據所能認定，被告販賣之
    對象僅證人丁○○一人，次數僅五次，販毒所得合計僅二千
    四百元，且被告自身有施用毒品惡習，其販賣海洛因無非為
    籌措自身施用毒品所需花費，其惡性及犯罪情節實與大量走
    私進口或長期販賣毒品之坊間大盤販毒者有別，然販賣第一
    級毒品罪之法定最低刑度為無期徒刑，而被告前揭犯罪情狀
    ，相較於上開法定最低刑度，本院認縱量以最低之刑，仍有
    法重情輕之情，爰依刑法第五十九條之規定，減輕其刑。爰
    審酌被告因貪圖犯毒利得，罹此重典，其所為對國民身心健
    康及社會秩序危害至鉅，且犯後雖一度坦承犯行，然於本院
    審理中翻易前詞，飾詞卸責，並無悔意，惟販毒之次數為五
    次、販毒所得僅二千四百元，查獲之第一級毒品海洛因合計
    淨重僅０‧六七公克，數量甚微等一切情狀，量處如主文所
    示之刑，以示懲儆。
三、扣案之白色粉末六包（合計淨重０‧六七公克）經送法務部
    調查局鑑定結果，均含第一級第六項毒品海洛因成分，已如
    前述，應依毒品危害防制條例第十八條第一項前段諭知沒收
    銷燬。又包裝上開第一級毒品海洛因之包裝袋六個（重一‧
    四七公克），經本院調查結果，乃被告所有供販賣第一級毒
    品海洛因所用，且為包裝毒品，避免毒品潮濕、外露，並便
    利攜帶之物；而扣案之夾鏈袋八個，業據被告於警詢、偵查
    中自承為其所有，雖被告於本院審理中辯稱係綽號「阿俊」
    之男子所有云云，然此顯係意圖卸責之詞，不足採信，凡此
    俱如前述，且依證人丁○○之證詞，被告確有將購入之海洛
    因分裝後販賣之舉，是扣案之夾鏈袋亦屬被告分裝海洛因供
    販賣所用之物，應無疑義，應均依毒品危害防制條例第十九
    條第一項宣告沒收，且上開物品既經扣案，自無不能沒收應
    追徵其價額之問題。另被告所持用之電話號碼000000
    0000號行動電話一具，雖未扣案，但為被告所持用供購
    買者聯絡購買海洛因所用之工具，業據被告分別於偵查、本
    院審理中自承在卷【見偵查卷第十一頁，九十三年十一月十
    二日訊問筆錄、本院九十四年三月八日準備程序筆錄第五頁
    】，並經證人丁○○到庭證述明確，是亦應依毒品危害防制
    條例第十九條第一項宣告沒收，如全部或一部不能沒收時，
    追徵其價額。至其餘扣案之注射針筒八支，乃被告所有供其
    自身施用海洛因所用之物，與本案被告被訴販賣海洛因之犯
    行無涉，爰不為沒收之諭知。末查被告販賣海洛因之次數為
    五次，販毒所得合計二千四百元，亦詳如前述，此項販毒所
    得亦應依毒品危害防制條例第十九條第一項宣告沒收，如全
    部或一部不能沒收時，以其財產抵償之。
據上論斷，應依刑事訴訟法第二百九十九條第一項前段，毒品危
害防制條例第四條第一項、第十八條第一項前段、第十九條第一
項，刑法第十一條前段、第五十六條、第四十七條、第五十九條
，判決如主文。
本案經檢察官乙○○到庭執行職務。
中　　華　　民　　國　　94　　年　　6 　　月　　15　　日
　　　　　　　　　刑事第四庭    審判長法  官  張瑛宗
                                      法  官  李東柏
                                      法　官　周紹武
以上正本證明與原本無異。
如不服本判決，應於收受送達後10日內向本院提出上訴書狀（應
附繕本）。
　　　　　　　　　　　　　　　　      書記官　陳淑芬
中　　華　　民　　國　　94　　年　　6 　　月　　15　　日
附錄本案論罪科刑法條全文
毒品危害防制條例第四條第一項
製造、運輸、販賣第一級毒品者，處死刑或無期徒刑；處無期徒
刑者，得併科新臺幣一千萬元以下罰金。
